# 企业合并的认定

提问人：shibinchen 时间：2018-02-26 17:44:52
请教陈版：法人A、法人B共同投资设立公司C，其中：A持股51%，B持股49%；现C公司需增资，股东A以货币增资，股东B以其全资子公司D100%股权按评估增值额作价入股。完成增资后D成为C公司的全资子公司，请问：（ 1 ）C控制D是否构成非同一控制下的企业合并？（ 2 ）D公司是否不能按评估值调账？（ 3 ）D公司原股东B按股权转让所得交纳企业所得税，A公司无需交税？谢谢。

回答人：chenyiwei
这个问题取决于增资前后A、B与C的关系，即A和B谁控制C，或者是否为共同控制。 另外，A和B是否为同一控制下的关联方，对该问题的结果也有影响。

提问人：shibinchen 时间：2018-02-26 21:35:55
您好陈老师：A和B不是同一控制下的关联方；增资前后都是A控制C。谢谢

回答人：chenyiwei
根据补充信息，则： 1 、如果D构成业务，则C收购D为非同一控制下的企业合并。A的合并报表层面也是作为非同一控制下合并处理。 2 、D公司可以选择按照评估值调账（《讲解 2010 》P338），也可以继续保持原先的历史成本基础。建议保持历史成本基础。
3 、对原股东B而言，应按丧失对子公司控制权但保留重大影响进行会计处理。 税务问题建议咨询税务专业人士。